【裁判字號】    97,易,274
【裁判日期】    970519
【裁判案由】    竊盜
【裁判全文】
臺灣苗栗地方法院刑事判決               97年度易字第274號
公  訴  人  臺灣苗栗地方法院檢察署檢察官
被      告  丙○○
                    國民身分證.
上列被告因竊盜案件，經檢察官提起公訴（97年度偵字第743號
），本院判決如下：
    主  文
丙○○犯如附表所示之罪，累犯，各處如附表所示之刑，應執行
有期徒刑壹年肆月。
    事  實
一、丙○○曾有傷害、偽造文書、毀損、公共危險及多次竊盜等
    犯罪前科，並曾於民國94年4 月22日因竊盜案件，經臺灣高
    等法院臺中分院判處有期徒刑8 月確定，甫於94年6 月19日
    因縮刑期滿執行完畢，詎仍不知悔改，基於意圖為自己不法
    所有之犯意，先後4 次於附表所示時間、地點，以附表所示
    之方法，竊取苗栗市公所所有乙○○保管如附表編號1 至3
    所示數量之白鐵，及甲○○所有如附表編號4 所示數量之鐵
    樁，得手後販賣予不知情之「晉昇舊貨行」負責人林廷綦，
    賣得之款項則花用殆盡。嗣因員警前往「晉昇舊貨行」清查
    收受舊貨登記簿，發現可疑，經調閱監視器錄影帶供林廷綦
    指認，始循線查獲上情。
二、案經乙○○訴由苗栗縣警察局苗栗分局報請臺灣苗栗地方法
    院檢察署檢察官偵查起訴。
    理  由
一、證據能力方面：
（一）按被告以外之人（包括證人、鑑定人、告訴人、被害人及
      共同被告等）於審判外之陳述雖不符刑事訴訟法第159 條
      之1 至之4 等4 條之規定，而經當事人於審判程序同意作
      為證據，法院審酌該言詞陳述或書面陳述作成時之情況，
      認為適當者，亦得為證據，同法第159 條之5 第1 項定有
      明文。立法意旨在於傳聞證據未經當事人之反對詰問予以
      核實，原則上先予排除。惟若當事人已放棄反對詰問權，
      於審判程序中表明同意該等傳聞證據可作為證據，基於尊
      重當事人對傳聞證據之處分權，及證據資料愈豐富，愈有
      助於真實發見之理念，且強化言詞辯論主義，使訴訟程序
      得以順暢進行，上開傳聞證據亦均具有證據能力。查本件
      證人乙○○、甲○○、張廷綦於警詢時，就其所見聞被告
      之犯罪情節而為之供述均屬被告以外之人於審判外之陳述
      ，其性質雖屬傳聞證據，惟被告於本院審判期日時對於上
      揭證據既表示無意見（參見97年5 月5 日審判筆錄第3頁
      ），應視為同意作為證據。且本院審酌筆錄之記載及卷內
      之證據，證人並無不能自由陳述或有其他非法、不當取證
      等情形，依刑事訴訟法第159 條之5 第1 項之規定，自得
      為證據。
（二）至卷附「晉昇舊貨行」收受物品舊貨登記表1 份及監視器
      錄影帶翻拍照片12幀等（參見台灣苗栗地方法院檢察署97
      年度743 號偵查卷第17頁至第23頁、第25頁至第29頁），
      係由警方合法取得，綜觀全卷，其證據之取得過程亦查無
      無違法之處，且經本院於審理時將提示予被告辨認並告以
      要旨，被告就此亦表示沒有意見（參照本院97年5 月5 日
      審判筆錄第3 頁），前述扣案之物品自有證據能力，得作
      為判斷之依據，附此敘明。
二、上揭事實，業據被告丙○○於警訊時、偵查中及本院審理中
    坦承不諱，核與告訴人乙○○於警詢時指訴失竊情節相符（
    參見上開偵查卷第9 頁、第10頁），並經證人甲○○、張廷
    綦於警訊中證述明確（參見上開偵查卷第11頁至第16頁），
    且有「晉昇舊貨行」收受物品舊貨登記表1 份及監視器錄影
    帶翻拍照片12幀等附卷可稽，是被告上揭自白確與事實相符
    。從而，本件事證明確，被告上揭竊盜犯行，均堪認定，應
    予依法論科。
三、被告丙○○所為如附表編號1 至4 所示之犯行，核其所為均
    係犯刑法第320 條第1 項之竊盜罪。被告所犯上揭竊盜罪4
    罪，犯意各別、行為互殊，應予分論併罰。又被告曾於94年
    4 月22日因竊盜案件，經臺灣高等法院臺中分院判處有期徒
    刑8 月確定，甫於94年6 月19日因縮刑期滿執行完畢，有臺
    灣高等法院被告前案紀錄表1 份在卷可稽，其於有期徒刑執
    行完畢後5 年內，故意再犯有期徒刑以上刑之本罪，為累犯
    ，應依刑法第47條第1 項規定加重其刑。爰審酌被告曾有傷
    害、偽造文書、毀損、公共危險及多次竊盜等犯罪前科，有
    臺灣高等法院被告前案紀錄表1 份在卷可參，顯見其素行不
    佳，年輕力壯不思以正途賺錢，冀圖不勞而獲，而竊取他人
    財物，影響社會治安甚鉅，原應從重量刑，惟審酌被告犯後
    於本院審理中坦承犯行，犯後態度良好及檢察官具體求刑如
    附表編號1 至編號3 所示之罪各有期徒刑4 月、編號4 所示
    之罪有期徒刑6 月等一切情狀，分別量處如主文所示之刑，
    並合併定其應執行之刑，以示懲儆。
據上論斷，應依刑事訴訟法第299 條第1 項前段，刑法第320 條
第1 項、第47條第1 項、第51條第5 款，刑法施行法第1 條之1
，判決如主文。
中    華    民    國    97  年    5     月     19     日
            刑事第二庭  法  官  吳  炳  桂
以上正本證明與原本無異。
如不服本判決，應於判決送達後10日內向本院提出上訴狀（應抄
附繕本），其未敘述上訴理由者，應於上訴期間屆滿後20日內補
提理由書狀於本院，上訴於臺灣高等法院臺中分院。告訴人或被
害人如對於本判決不服者，應具備理由請求檢察官上訴，其上訴
期間之計算係以檢察官收受判決正本之日期為準。
                        書記官  盧  俊  良
中    華    民    國    97  年    5     月     19     日
附錄本案論罪科刑法條全文：
刑法第320條第1項：
意圖為自己或第三人不法之所有，而竊取他人之動產者，為竊盜
罪，處5年以下有期徒刑、拘役或500 元以下罰金。
附表：
┌─┬───┬───┬─────┬──┬───┬───┐
│編│時  間│地  點│犯罪方法及│被害│所犯法│宣告刑│
│號│      │      │所得財物  │人  │條及罪│      │
│  │      │      │          │    │名    │      │
├─┼───┼───┼─────┼──┼───┼───┤
│  │96年9 │苗栗縣│以搖晃欄杆│楊  │刑法第│有期徒│
│  │月4日 │苗栗市│致螺絲鬆開│豐  │320 條│刑4 月│
│  │凌晨2 │中山路│之方式竊取│瑞  │第1 項│      │
│ 1│時許  │同心公│白鐵(即不 │    │竊盜罪│      │
│  │      │園內涼│繡鋼扶手欄│    │      │      │
│  │      │亭旁階│杆)數支(共│    │      │      │
│  │      │梯扶手│重10公斤) │    │      │      │
│  │      │處    │          │    │      │      │
├─┼───┼───┼─────┼──┼───┼───┤
│  │96年9 │同上  │同上(共重 │同上│刑法第│有期徒│
│ 2│月7日 │      │14公斤)   │    │320 條│刑4 月│
│  │凌晨3 │      │          │    │第1 項│      │
│  │時許  │      │          │    │竊盜罪│      │
├─┼───┼───┼─────┼──┼───┼───┤
│  │96年9 │同上  │同上(共重 │同上│刑法第│有期徒│
│ 3│月10日│      │18公斤)編 │    │320 條│刑4 月│
│  │凌晨2 │      │號1至3共竊│    │第1 項│      │
│  │時許  │      │取7支     │    │竊盜罪│      │
├─┼───┼───┼─────┼──┼───┼───┤
│  │96年9 │苗栗縣│徒手攀爬至│林  │刑法第│有期徒│
│  │月28日│銅鑼鄉│曳引車上竊│益  │320 條│刑6 月│
│  │上午6 │中平工│取鐵樁8支(│豐  │第1 項│      │
│  │時20分│業區內│共重27.5公│    │竊盜罪│      │
│  │許前之│中隆三│斤)       │    │      │      │
│  │某時許│路17號│          │    │      │      │
│ 4│      │大弘水│          │    │      │      │
│  │      │泥公司│          │    │      │      │
│  │      │對面馬│          │    │      │      │
│  │      │路上之│          │    │      │      │
│  │      │車號  │          │    │      │      │
│  │      │403-HP│          │    │      │      │
│  │      │號曳引│          │    │      │      │
│  │      │車上  │          │    │      │      │
└─┴───┴───┴─────┴──┴───┴───┘


司法院資訊處製作；財團法人民間司法改革基金會備份。
